【裁判字號】    89,易,2923
【裁判日期】    890925
【裁判案由】    詐欺
【裁判全文】
台灣台中地方法院刑事判決                        八十九年度易字第二九二三號
    公  訴  人  臺灣台中地方法院檢察署檢察官
    被      告  乙○○
右列被告因詐欺案件，經檢察官提起公訴（八十九年度偵字第一二九九八號），本院
判決如左：
    主  文
乙○○連續意圖為自己不法之所有，以詐術使人將本人之物交付，處拘役拾伍日，緩
刑貳年。
    事  實
一、乙○○在台中縣大雅鄉○○路一一五號經營世紀飛訊電腦有限公司（以下簡稱世
    紀公司），明知其所經營之世紀公司於民國（下同）八十七年底，即因經營不善
    而週轉不來，世紀公司及其本人均無付款能力，竟基於意圖為自己不法所有之概
    括犯意，自八十八年八月二十三日起至八十八年九月十五日止，先後向甲○○○
    有限公司林雪娟詐購電腦週邊設備（合計價值為八萬九千五百七十一元）共七次
    ，均使林雪娟陷於錯誤，誤信乙○○將如數支付貨款，而交付乙○○上開電腦週
    邊設備，惟乙○○詐得前開電腦週邊設備後，隨即出售他人，且所得款項另挪他
    用，對上裕公司上開貨款分文未付，共計積欠八萬九千五百七十一元，且於八十
    八年十月底以後，即結束營業，上裕公司追索無著，始知受騙。
二、案經甲○○○有限公司代表人林雪娟訴請臺灣臺中地方法院檢察署檢察官偵查起
    訴。
    理  由
一、訊據被告乙○○對右揭時地向上裕公司購買電腦週邊設備，且未付款之事均不否
    認，惟矢口否認詐欺犯行，辯稱：進貨時尚有錢可付款，後來生意不好，才沒錢
    付款云云。惟查，右揭事實，業據告訴代理人陳上發指訴綦詳，並有應收帳款明
    細表影本乙份在卷足憑，又查被告乙○○明知其公司早已經營不善，其後又週轉
    不良，已無付款能力，亦據被告自承在卷（八十九年四月二十五日偵訊），其竟
    仍向未曾有過交易業務之告訴人甲○○○有限公司購買電腦週邊設備，且將詐得
    之前開電腦週邊設備出售後，所得款項又拿去償還以前積欠他人的貨款，隨後即
    結束營業等情，均為被告所不否認（參見八十九年四月二十五日偵訊），是被告
    具有不法所有之意圖及詐欺之故意甚明。是被告所辯，顯非可採，事証明確，被
    告詐欺犯行堪予認定。
二、核被告所為，係犯刑法第三百三十九條第一項之詐欺取財罪。被告多次詐欺取財
    犯行，時間緊接，犯罪構成要件相同，顯係基於概括犯意反覆為之，為連續犯，
    以一罪論，並依法加重其刑。爰審酌被告犯罪之手段、目的、方法，又詐得財物
    之數額、價值，犯罪後已與告訴人達成和解，賠償告訴人之損害等一切情狀，量
    處如主文所示之刑。末查，被告未曾受有期徒刑以上刑之宣告，有臺灣臺中地方
    法院檢察署刑案資料查註紀錄表及本院刑事被告前科紀錄表在卷可按，被告坦承
    犯行，深具悔意，其經此教訓，當知警惕而無再犯之虞，本院綜核各情，所宣告
    之刑，認以暫不執行為適當，併予宣告緩刑，以啟自新。
據上論斷，應依刑事訴訟法第二百九十九條第一項前段、刑法第五十六條、第三百三
十九條第一項、第七十四條第一款、罰金罰鍰提高標準條例第一條前段，判決如主文
。
本案經檢察官陳松吉到庭執行職務。
中      華      民      國    八十九    年      九      月    二十五    日
                                        臺灣臺中地方法院刑事第一庭
                                            法  官 黃  家  慧
右正本證明與原本無異。
如不服本判決，應於判決送達後十日內向本院提出上訴狀，上訴於臺灣高等法院臺中
分院( 須附繕本 )。
                                            書記官
中      華      民      國    八十九    年      九      月    二十六    日
刑法第三百三十九條第一項
  意圖為自己或第三人不法之所有，以詐術使人將本人或第三人之物交付者，處五年
  以下有期徒刑、拘役或科或併科一千元以下罰金。


司法院資訊處製作；財團法人民間司法改革基金會備份。
